臺灣桃園地方法院刑事判決　　　　　　　100年度易字第407號
公　訴　人　臺灣桃園地方法院檢察署檢察官
被　　　告　邱雲漢
上列被告因違反性騷擾防治法案件，經檢察官提起公訴（99年度
偵字第2956號），本院判決如下：
    主  文
邱雲漢意圖性騷擾，乘人不及抗拒而為觸摸其胸部及其他身體隱
私處之行為，處有期徒刑肆月，如易科罰金，以新臺幣壹仟元折
算壹日。
    事  實
一、邱雲漢係址設桃園縣中壢市仁愛里功學社新村200 之2 號之
    五福消防器材有限公司（下稱五福公司）之負責人，代號34
    50-HV9984 號女子係五福公司之員工（真實姓名年籍詳偵卷
    內密封對照表，下稱A 女），於民國98年9 月19日下午3 時
    許，邱雲漢竟基於性騷擾之意圖，乘辦公室無人，A 女不及
    抗拒之際，邱雲漢即詢問A 女之性經驗、罩杯等私密問題，
    接著即以幫A 女按摩為由，將A 女之右腳放至其大腿上，並
    脫去A 女右腳之鞋子，用手由A 女右腳小腿處往大腿處按觸
    ，並碰觸A 女右腳大腿內側，而觸摸A 女身體隱私處，經A
    女拒絕並將右腳收回，邱雲漢復假藉幫A 女按摩左腳，而抓
    起A 女左腳，雖經A 女收回左腳，邱雲漢仍藉口幫A 女按摩
    肩膀而按觸A 女肩膀，A 女不堪其擾，乃起身走向該辦公室
    電腦桌前，邱雲漢仍繞至A 女身旁，接續伸出右手摟住A 女
    腰部，A 女將邱雲漢推開，並走回其座位旁，邱雲漢復繞至
    A 女身旁，接續以右手拇指、食指、中指等3 根手指觸摸A
    女右邊胸部1 下，並對A 女表示「妳有沒有穿內衣」。邱雲
    漢即以此觸摸A 女胸部及其他身體隱私處之行為，而對A 女
    性騷擾得逞。嗣經A 女報警處理而查悉上情。
二、案經桃園縣政府警察局中壢分局報請臺灣桃園地方法院檢察
    署檢察官偵查起訴。
    理  由
甲、證據能力部分：
    按被告以外之人於偵查中向檢察官所為之陳述，除顯有不可
    信之情況者外，得為證據，刑事訴訟法第159 條之1 第2 項
    定有明文。證人A 女於檢察官偵查中之陳述，查無顯不可信
    之情況，被告亦未指出並證明證人A 女之證言有何顯不可信
    之情況，依刑事訴訟法第159 條之1 第2 項規定，上開證人
    於檢察官訊問時所為之陳述，自有證據能力，且本件審理時
    已傳喚證人A 女到庭使被告有行使反對詰問權之機會，故證
    人A 女於檢察官偵查中之陳述，自得為證據。
乙、認定事實之理由及依據：
一、訊據被告邱雲漢固坦承於98年9 月19日下午3 時許，曾於五
    福公司內幫A 女按摩，惟矢口否認有何性騷擾犯行，辯稱：
    當日係因A 女先幫其按摩，故伊也幫A 女按摩，但未觸摸A
    女大腿內側及胸部，絕無Ａ女所指性騷擾之事實云云。經查
    ：
  (一)證人即告訴人A 女於偵查時證稱：伊從98年9 月中旬至五福
    公司上班，擔任助理兼業務兼會計的工作，從上班時起，被
    告就會偶爾有意無意的摸伊的臉跟小腿，在98年9 月19日下
    午3 時許，當時公司其他員工不在，就伊跟被告單獨在辦公
    室，被告的座位鄰近伊的座位，被告突然問伊罩杯跟性經驗
    ，伊說不要問這些問題，很尷尬，被告就突然把椅子挪過來
    ，說要幫伊按摩腳，被告就將伊的右腳放在他的大腿上，伊
    說這樣很不舒服，被告說如果不舒服那換按摩左腳，伊說不
    要這樣就把被告推開，被告就站起來過來按摩伊的肩膀，伊
    就藉故說伊還要用電腦，離開座位走到另一個電腦桌前面，
    被告就從另一側繞過來到伊後面，用右手摟伊的側腰部，伊
    就把被告的手推開，回自己的座位上，被告又繞到伊座位前
    面，當時伊係站著，被告又站著用手放在伊的胸部上，說「
    妳有沒有穿內衣」，伊愣了一下，叫了一聲，被告才把手收
    回，伊無法忍受再和被告待在同一個空間，就說家裡有事要
    提前下班，隔週一伊就跟被告說伊不做了等語（見99年度偵
    字第2956號卷第17頁至第18頁）；於本院審理時具結證稱：
    98年9 月19日下午3 時許在桃園縣中壢市功學社新村200 之
    2 號的五福公司辦公室內，辦公室擺放了四個辦公桌，另外
    還有一個電腦桌，當天伊坐在自己的位置上，被告先問伊第
    一次性經驗發生在什麼時候，問伊罩杯多少，接著又說要幫
    伊按摩，伊不同意，但被告仍將伊右腳放在他的大腿上，並
    脫掉伊右腳的鞋子，用手從伊的小腿按到伊大腿內側，伊跟
    被告說不要這樣伊不舒服，把被告的手推開並把伊的腳收回
    來，被告就說如果按右腳不舒服，那按左腳好不好，又把伊
    的左腳抓起來準備按摩，伊掙扎並將左腳收回，被告又走到
    伊的右後方伸手要按伊的肩膀，伊藉故要去看電腦，並走到
    前面放電腦的位置，離伊的位置有一段距離，被告即從另外
    一邊走過來用右手摟住伊右側的腰，伊推開被告的手，回到
    伊的位置上，被告從另一邊走回來，當時我是站著，被告就
    用三根手指頭放我的胸部並問伊有沒有穿內衣，伊吼了一聲
    ，被告才將手收回，接著伊就說家裡有事，想先下班，伊很
    害怕不敢待在公司等語（見100 年度易字第407 號卷第59頁
    ），從上揭證詞可知，證人A 女於檢察官訊問時、本院審理
    時，對被告性騷擾之經過均指述歷歷，如非親身經歷，又怎
    可能於反覆訊問後，仍均為一致之陳述，參以證人A 女於五
    福公司內僅工作十餘天，期間與被告並無任何恩怨仇隙，並
    無設詞陷害被告之必要，又本案因屬性騷擾案件，涉及證人
    A 女人格、名譽，若提出告訴，案件歷經檢警調查及法院審
    理，耗日費時，況就此不堪之事實，一般人均避之唯恐不及
    ，證人A 女又何需編謊？如非真實，證人A 女實無挺身指控
    之必要，而證人A 女分別於檢察官訊問及本院審理時均經具
    結以擔保其證詞之真實性及憑信性，更無甘冒偽證刑責而誣
    陷被告之理。況被告於本院審理時陳稱：伊於98年9 月19日
    ，在五福公司內，有用手按A 女之右腳，A 女臉色不對等語
    （見100 年度易字第407 號卷第62頁背面），則依一般辦公
    室之工作情形，鮮少有公司負責人無故替員工按摩腳部之情
    形，證人A 女與被告又僅相識數10日，雙方亦無其他情感糾
    葛，顯見被告於開始替證人A 女按摩之時，實已生性騷擾證
    人A 女之意，況被告亦自承證人A 女臉色不對，則如被告並
    未對證人A 女為性騷擾之行為，且A 女係欣然接受被告之按
    摩，A 女又怎會出現「臉色不對」等不滿之意？綜合上揭情
    形觀之，益徵證人A 女上揭陳述為真而可採信。堪認被告於
    98年9 月19日下午3 時許，在位於桃園縣中壢市功學社新村
    200 之2 號的五福公司內，確有意圖性騷擾而觸摸A 女胸部
    及其他身體隱私處之行為。
  (二)至被告辯稱：A 女係為要求薪資，方為如此陳述，況A 女離
    職係因家裡有事，98年9 月19日下午3 時許，伊有幫A 女按
    摩，但沒有觸摸A 女胸部、大腿內側，係因A 女表示其學過
    美容，主動幫伊按摩，伊才幫A 女按摩云云，惟查：
    1.證人A 女於檢察官訊問時證稱：伊只有做十幾天，被告還
      欠伊薪水600 元等語（見99年度偵字第2956號卷第18頁）
      ，然查，積欠薪資與性騷擾係屬二事，縱A 女與被告間有
      薪資糾紛，未必即可推斷A 女因而羅織性騷擾之罪名而欲
      誣陷被告於罪，況被告僅工作10餘日，應得之薪資非多，
      如雙方僅係薪資糾紛，A 女仍可尋其他訴訟救濟途徑，尚
      無必要以此涉及自身之人格、名譽，誣陷指述被告對其性
      騷擾，並因而經歷漫長之訴訟程序，不斷重複不堪之事實
      ，是被告所辯A 女係為薪資而誣指被告云云，尚難採信。
    2.證人A 女雖於性騷擾發生不久後，即告知被告有離職之意
      ，並於98年9 月22日傳送簡訊與被告表示：「老闆，我可
      能沒辦法做了！我等下會進一下公司跟你說明，順便收拾
      我的東西！家裡發生了一些事情，我必須回去幫忙... 真
      的很抱歉！！」等語，惟查，A 女於98年9 月19日下午3
      時許，經被告觸摸大腿內側、胸部等性騷擾行為後，內心
      必充滿恐懼，其立即提出辭呈而欲遠離被告，亦與常情相
      合，況A 女尚未領取薪資，而離職亦需返回公司內部收拾
      個人物品，且遭性騷擾係屬極難啟齒、回想之經歷，在A
      女尚未離開五福公司之際，其未直接向被告表示係因遭性
      騷擾而欲辭職，尚合乎常理，是自不得以A 女事後藉故表
      示欲離職，而認被告無性騷擾之行為。
    3.再查，證人A 女於本院審理時證稱：伊沒有學過美容、美
      髮這類的事情等語（見100 年度易字第407 號卷第60頁）
      ，則被告所稱係A 女表示其學過美容而欲主動幫其按摩，
      被告方再幫A 女按摩等情，不足採信。
    4.況查，被告於警詢時陳稱：伊沒有對A 女性騷擾，也沒有
      做過將A 女雙腿放置在伊身上由小腿捏到大腿、亦未用雙
      手替A 女按摩肩膀云云（見99年度偵字第2956號卷第5 頁
      ），於檢察官訊問時復稱：伊當時有與A 女單獨在五福公
      司內，但沒有按摩A 女的腳及肩膀，也沒有用手摸A 女的
      胸部及問A 女有沒有穿內衣云云（見99年度偵字第2956號
      卷第19頁），於本院準備程序時復改稱：伊有幫A 女按摩
      ，按手臂、肩膀和腳，當時伊跟A 女聊天，A 女說其有在
      學美容美髮，要幫伊按摩，A 女幫伊按完後，就由伊幫A
      女按，A 女沒說同意或不同意，伊就直接按了云云（見10
      0 年度易字第407 號卷第39頁背面），於本院審理時則先
      稱：伊用手幫A 女按摩，伊按摩是從肩膀、手臂按到腳，
      A 女臉色不對，伊就停下來了云云（見100 年度易字第40
      7 號卷第62頁背面），惟於本院追問被害人有無不高興之
      意、為何會臉色不對等情時，被告復改稱：伊當時頭低低
      的，沒有看到，伊是感覺到A 女臉色不對，就停下來，至
      於A 女為何臉色會不對，是伊的直覺反應云云（見100 年
      度易字第407 號卷第62頁背面至第63頁），則被告先稱全
      無按摩等情，復又改稱有按摩，但無性騷擾之行為，其後
      又稱，A 女於按摩時已臉色不對，然又欲自圓其說而改稱
      係其直覺，並未看到A 女有何反應云云，被告反覆其詞，
      前後所述不一，其所辯尚難採信。
  (三)被告雖於本院100 年4 月22日準備程序時請求傳喚警詢之承
    辦員警曹峻華到庭作證，欲證明被告曾於派出所內交付A 女
    薪資，惟被告有無交付A 女薪資，與本件性騷擾與否係屬二
    事，業如前述，且被告於本院100 年6 月29日再行準備程序
    時，已當庭表示無其他證據提出，並於本院審理時當庭表示
    無其他欲調查之證據，本院審酌一切情形，認無傳喚曹峻華
    到庭作證之必要；至公訴人於本院100 年4 月22日準備程序
    時主張傳喚證人曾薇倢到庭作證，惟證人曾薇倢係聽聞證人
    A 女於被告為性騷擾後，轉述事情經過，就被告是否曾對A
    女性騷擾乙節，係屬傳聞證人，本院認證人A 女已到庭證述
    明確，且公訴人於本院100 年6 月29日再行準備程序時，已
    當庭表示無其他證據提出，於本院審理時亦當庭表示無其他
    欲調查之證據，故本院認亦無再行傳喚曾薇倢到庭作證之必
    要，併此敘明。
  (四)按性騷擾防治法第25條所謂「其他身體隱私處」係屬不確定
    法律概念之概括性補充規範，應依社會通念、事發經過、被
    害人感覺，並應參酌保障被害人身體決定自由權之立法意旨
    下，綜合判斷之。又該條所規定之「性騷擾」，係指帶有性
    暗示之動作，具有調戲之含意，讓人有不舒服之感覺，行為
    人具有性暗示而調戲被害人之意，以滿足調戲對方之目的，
    屬性騷擾之犯意。查女性之大腿內側，一般皆為衣著覆蓋遮
    隱之處，且亦非我國一般正常社交禮儀下，所得碰觸之身體
    部位，而女性之腰部雖因穿著而可能顯露於外，但亦非得由
    他人隨意接觸、撫摸，倘他人未經本人同意而刻意加以碰觸
    該等部位，足以引起本人嫌惡感，即應認係身體隱私處無疑
    。
  (五)綜上所述，被告先詢問A 女之性經驗、罩杯等私密問題，進
    而以按摩為由，觸摸A 女大腿內側，在A 女拒絕後，復摟其
    腰部，甚且以手指觸碰A 女胸部，實可認被告係基於性騷擾
    之意圖而故意觸摸甲女無誤，被告空言辯稱並未性騷擾云云
    ，自屬無據。本件事證明確，被告犯行堪以認定，應依法論
    科。
二、論罪科刑：
  (一)按性騷擾防治法第25條所規定之「性騷擾」，係指帶有性暗
    示之動作，具有調戲之含意，讓人有不舒服之感覺，行為人
    具有性暗示而調戲被害人之意，以滿足調戲對方之目的，屬
    性騷擾之犯意（參照最高法院96年度台上字第6736號刑事判
    決意旨）。核被告所為，係犯性騷擾防治法第25條第1 項意
    圖性騷擾，乘人不及抗拒而為觸碰其胸部及其他身體隱私處
    之行為罪。
  (二)又按如數行為於同時同地或密切接近之時地實施，侵害同一
    之法益，各行為之獨立性極為薄弱，依一般社會健全觀念，
    在時間差距上，難以強行分開，在刑法評價上，以視為數個
    舉動之接續施行，合為包括之一行為予以評價，較為合理，
    則屬接續犯，而為包括之一罪（最高法院86年台上字第3295
    號判例要旨參照），而依前述，被告係於同一地點，在密切
    之時間內，觸摸A 女大腿內側、腰部、胸部之行為，顯係基
    於單一犯意接續為之，揆諸前揭說明，應屬接續犯，而論以
    一罪。
  (三)爰審酌被告利用其擔任公司老闆之職務之便，不尊重公司女
    性員工，率以觸摸之方式，對身為員工之告訴人為性騷擾，
    欠缺尊重女性身體自主權之觀念，乃侵害告訴人身體之自主
    尊嚴，造成告訴人身心受創，犯罪後猶飾詞圖卸，毫無悔意
    ，且於偵查時、本院審理時，被告雖曾多次表示有和解之意
    （見99年度偵字第2956號卷第20頁、本院100 年度審易字第
    18號卷第15頁、100 年度易字第407 號卷第27頁背面、第29
    頁、第33頁背面），惟經臺灣桃園地方法院檢察署檢察官及
    本院多次勸諭、聯繫被害人後，被告卻復改稱無和解之意，
    反覆耍弄被害人，加深被害人之傷害，犯後態度非佳，及其
    生活狀況、智識程度、素行等一切情狀，量處如主文所示之
    刑，並諭知易科罰金之折算標準，以示懲儆。
據上論斷，應依刑事訴訟法第299 條第1 項前段，性騷擾防治法
第25條第1 項，刑法第11條前段、第41條第1 項前段，判決如主
文。
本案經檢察官呂理銘到庭執行職務。
中    華    民    國   100    年    8     月    4     日
                  刑事第七庭審判長法  官  鄭吉雄
                                  法  官  毛松廷            
                                  法  官  廣于霙
以上正本證明與原本無異。
如不服本判決應於收受判決後10日內向本院提出上訴書狀，並應
敘述具體理由。其未敘述上訴理由者，應於上訴期間屆滿後20日
內向本院補提理由書( 均須按他造當事人之人數附繕本) 「切勿
逕送上級法院」。 
                                  書記官  劉寶霞
中    華    民    國   100    年    8     月    5     日
附錄論罪科刑法條：
性騷擾防治法第25條
意圖性騷擾，乘人不及抗拒而為親吻、擁抱或觸摸其臀部、胸部
或其他身體隱私處之行為者，處2 年以下有期徒刑、拘役或科或
併科新臺幣10萬元以下罰金。
前項之罪，須告訴乃論。